【裁判字號】    94,上訴,2343
【裁判日期】    950309
【裁判案由】    毒品危害防制條例
【裁判全文】
臺灣高等法院臺中分院刑事判決        94年度上訴字第2343號
上  訴  人  臺灣南投地方法院檢察署檢察官
被      告  甲○○
上列上訴人因被告違反毒品危害防制條例案件，不服臺灣南投地
方法院94年度訴字第374號中華民國94年10月6日第一審判決（起
訴案號 ：臺灣南投地方法院檢察署94年度毒偵字第634號，移送
併辦案號：台灣台中地方法院檢察署94年度毒偵字第3533號、台
灣南投地方法院檢察署94年度毒偵字第1416號、95年度毒偵字第
85號、95年度毒偵字第112號），提起上訴，本院判決如下：
    主  文
原判決撤銷。
甲○○連續施用第一級毒品，累犯，處有期徒刑壹年貳月，扣案
之第一級毒品海洛因小包（淨重壹點零捌公克）沒收銷燬之。
又連續施用第二級毒品，累犯，處有期徒刑拾月，扣案之安非他
命貳小包（毛重壹點貳公克）沒收銷燬之，杓子壹支、電子磅秤
壹台、玻璃球吸食器陸個均沒收。應執行有期徒刑壹年拾月，扣
案之第一級毒品海洛因小包（淨重壹點零捌公克）、安非他命
貳小包（毛重壹點貳公克）均沒收銷燬之；杓子壹支、電子磅秤
壹台、玻璃球吸食器陸個均沒收。
    事  實
一、甲○○曾因竊盜案件，經臺灣南投地方法院判處有期徒刑7
    月，甲○○不服上訴，經本院駁回上訴確定；又因竊盜案件
    ，經臺灣南投地方法院判處有期徒刑5月確定，嗣定應執行
    刑有期徒刑11月，甫於93年1月31日縮短刑期執行完畢。另
    甲○○前因施用第一級毒品海洛因、第二級毒品安非他命案
    件，經依臺灣南投地方法院裁定送往強制戒治，因戒治成效
    經評定為合格，認無繼續戒治之必要，復經臺灣南投地方法
    院於92年3月4日裁定停止戒治，所餘戒治期間，付保護管束
    ，並於92年9月4日保護管束期滿未經撤銷，而由臺灣南投地
    方法院檢察署檢察官於92年9月18日，以92年度戒毒偵字第
    195號及92年度戒毒偵字第196號為不起訴處分確定。詎甲○
    ○於強制戒治處分執行完畢後5年內，復基於施用第一級毒
    品海洛因之概括犯意，自94年4月26日下午16時許起，至94
    年11月23日夜間22時30分或其前4日止，在南投縣埔里鎮天
    一大飯店201號房及其他不詳地點等處，以將第一級毒品海
    洛因摻入香煙點燃後吸食其煙霧之方式，連續施用第一級毒
    品海洛因多次。另甲○○復基於施用第二級毒品安非他命之
    概括犯意，自94年4月19日上午10時許起，至94年11月17日
    某時止，在上開飯店、台中縣大里市○○○街附近、南投縣
    埔里鎮○○路62號居所及其他不詳處所，以將第二級毒品安
    非他命置於吸食器中加熱成煙霧後吸食之方式，連續施用第
    二級毒品安非他命多次，嗣於94年4月28日下午14時許，經
    警在上開飯店201號房查獲，並當場扣得甲○○所持有之第
    一級毒品海洛因3小包（淨重1.08公克，含包裝袋3個）及第
    二級毒品甲基安非他命1小包（毛重0.9公克，含包裝袋1個
    ）、玻璃球吸食器1組及杓子1支。又於94年7月8日上午6時
    許，經警在台中縣大里市○○○街82號前處經警盤查查獲，
    並當場扣得甲○○所持有之玻璃球吸食器3個、電子磅秤1台
    。又於94年9月28日夜間20時，在南投縣埔里鎮大城里恆吉
    巷88弄5號前，經警盤查查獲，並當場扣得甲○○所持有之
    玻璃球吸食器1個。又於94年10月12日下午15時30分許，經
    警員持台灣南投地方法院檢察署拘票前往南投縣埔里鎮○○
    路62號拘提甲○○時，經其同意搜索，在其上址居所臥室內
    扣得甲○○所有安非他命一小包（毛重0.3公克，含包裝袋1
    個）、玻璃球吸食器1個。又於94年11月23日下午22時30分
    許，在南投縣埔里鎮埔里分局經甲○○同意，經警採其尿液
    送驗結果，係呈嗎啡陽性、甲基安非他命陽性反應，而查悉
    上情。
二、案經南投縣政府警察局埔里分局報請臺灣南投地方法院檢察
    署檢察官偵查起訴、併案，及臺中縣政府警察局霧峰分局報
    請臺灣臺中地方法院檢察署檢察官移送併案審理。
    理  由
一、訊據被告甲○○對於上開事實，於警詢、偵查、原審坦白承
    認。而被告為警查獲採取之尿液，經檢驗均呈嗎啡及甲基安
    非他命陽性反應，有詮昕科技股份有限公司94年5 月17日報
    告編號00000000號、94年7 月20日報告編號00000000號、94
    年10月12日報告編號4Ａ060030號、94年10月26日報告編號4
    Ａ200042號、94年12月20日報告編號4Ｃ150016號濫用藥物
    尿液檢驗報告各一份在卷，並有被告所有之第一級毒品海洛
    因三小包（淨重1.08公克）、安非他命2小包（毛重1.2公克
    ，含包裝袋2個）、杓子1支、電子磅秤1台、玻璃球吸食器6
    個扣案可資佐證。又94年4月28日扣案之白色粉末3小包，共
    包含第一級第6項毒品海洛因成分，合計淨重1.08公克（空
    包裝重1.3公克），有法務部調查局94年7月14日調科壹字第
    970002724號鑑定通知書一份在卷可稽（見原審卷第52頁）
    。是被告上開自白應與事實相符。
二、又被告前因施用第一級毒品海洛因、第二級毒品安非他命案
    件，經依台灣南投地方法院裁定送往強制戒治，因戒治成效
    經評定為合格，認無繼續戒治之必要，復經同院於92年3月4
    日裁定停止戒治，所餘戒治期間，付保護管束，並於92年9
    月4 日保護管束期滿未經撤銷，而由臺灣南投地方法院檢察
    署檢察官於92年9月18日，以92年度戒毒偵字第195號及92年
    度戒毒偵字第196 號為不起訴處分確定，有臺灣高等法院被
    告前案紀錄表各一份在卷足憑，被告於前開強制戒治執行完
    畢釋放後五年內再犯連續施用第一級毒品及第二級毒品之罪
    ，其事證明確，犯行堪予認定。
三、核被告甲○○所為，係犯毒品危害防制條例第10條第1項之
    施用第一級毒品罪及同法條第2項之施用第二級毒品罪。被
    告為供施用第一級毒品海洛因、第二級毒品安非他命而持有
    第一級及第二級毒品之低度行為，應為施用第一級毒品海洛
    因及第二級毒品安非他命之高度行為所吸收，不另論罪。又
    被告先後多次施用第一級毒品海洛因、第二級毒品安非他命
    犯行，均時間緊接，分別觸犯構成要件相同之罪，顯係分別
    基於概括犯意反覆為之，均為連續犯，均應依刑法第56條之
    規定，均以一罪論，並均依法加重其刑。又被告前因竊盜案
    件，經臺灣南投地方法院判處有期徒刑7 月，被告上訴後，
    經本院駁回上訴確定，又因竊盜案件，經臺灣南投地方法院
    判處有期徒刑5 月確定，嗣定應執行刑有期徒刑11月，甫於
    93年1 月31日縮短刑期執行完畢，有臺灣高等法院被告全國
    前案紀錄表附卷可按，其於刑之執行完畢後5 年內，再犯本
    案，為累犯，依法應遞加重其刑。又被告所犯上開二罪之間
    ，犯意各別，行為互殊，應予分論併罰。被告94年7月9日起
    至94年11月23日夜間22時30分或其前4 日內之施用第一級及
    第二級毒品行為，經檢察官移送併辦，此部分與起訴部分有
    連續犯之裁判上一罪關係，本院自得一併審理，併予敘明。
四、原審認被告罪證明確，予以論罪科刑，固非無見。惟上開併
    案部分，原判決未及審酌，自有未洽。檢察官上訴意旨以原
    審未及審酌併辦部分，指摘原判決不當，為有理由，應由本
    院將原判決予以撤銷改判。爰審酌被告前已接受觀察勒戒之
    治療過程，再犯本案，並未戒絕，顯然依賴毒品甚深，並考
    以其智識程度、犯罪之動機、目的、手段、及犯後坦承施用
    犯行、表示悔意等一切情狀，分別量處如主文第2 項所示之
    刑，並定其應執行刑。
五、扣案之第一級毒品海洛因3小包 （淨重1.08公克，空包裝總
    重1.3公克）、第二級毒品甲基安非他命2小包（合計毛重1.
    2公克），係屬毒品，均應依毒品危害防制條例第18條第1項
    前段之規定，予以宣告沒收銷燬之 。另扣案之杓子1支、電
    子磅秤1台、玻璃球吸食器6個係被告所有且供施用毒品所用
    之物，業據被告於警詢供明在卷，爰依刑法第38條第1項第2
    款之規定宣告沒收。
六、本件被告經合法傳喚，無正當理由未到庭，爰不待其陳述逕
    行判決，併予敘明。
據上論結，應依刑事訴訟法第369條第1項前段、第364條、第371
條、第299條第1項前段，毒品危害防制條例第10條第1項、第2項
、第18條第1 項前段，刑法第11條前段、第56條、第47條、第38
條第1項第2款、第51條第5款，判決如主文。
本案經檢察官乙○○到庭執行職務。
中    華    民    國    95    年    3    月   9       日
            刑事第八庭  審判長法  官  羅  得  村
                              法  官  巫  政  松
                              法  官  陳  宏  卿
上列正本證明與原本無異。
施用第一級毒品部分得上訴。其他不得上訴。
如不服本判決應於收受送達後十日內向本院提出上訴書狀，其未
敘述上訴之理由者並得於提起上訴後十日內向本院補提理由書（
均須按他造當事人之人數附繕本）。
                              書記官  顏  子  良
中    華    民    國    95    年    3    月    10     日
附錄本案論罪科刑法條全文：
毒品危害防制條例第十條第一項：
施用第一級毒品者，處六月以上五年以下有期徒刑。
毒品危害防制條例第十條第二項：
施用第二級毒品者，處三年以下有期徒刑。
                                                      Ａ


司法院資訊處製作；財團法人民間司法改革基金會備份。
